最高法院刑事判決　　　　　　　　　　　　　　　九十三年度台上字第四六七二號
　　上　訴　人　甲○○
右上訴人因偽造有價證券案件，不服台灣高等法院高雄分院中華民國九十三年四月十
二日第二審判決︵九十二年度上訴字第六七０號，起訴案號：台灣高雄地方法院檢察
署八十七年度偵字第一０六六六號、第一一七三八號，八十七年度偵緝字第二號、第
一００三號︶，提起上訴，本院判決如左：
    主  文
上訴駁回。
    理  由
按刑事訴訟法第三百七十七條規定，上訴於第三審法院，非以判決違背法令為理由，
不得為之。是提起第三審上訴，應以原判決違背法令為理由，係屬法定要件。如果上
訴理由狀並未依據卷內訴訟資料，具體指摘原判決不適用何種法則或如何適用不當，
或所指摘原判決違法情事，顯與法律規定得為第三審上訴理由之違法情形，不相適合
時，均應認其上訴為違背法律上之程式，予以駁回。本件原判決經審理結果認上訴人
甲○○任職於唐榮鐵工廠股份有限公司不銹鋼廠︵下稱唐榮公司︶行政室辦事員，因
積欠陳士彬債務，且吳宇祥、陳士彬︵均經原審判刑確定︶二人經濟狀況不佳，三人
為籌措財源，竟共同基於概括之犯意，由上訴人先後於民國八十五年十月間、同年十
二月間在唐榮公司行政室內，竊得空白之唐榮公司支票六張、九張，並自唐榮公司取
出蓋有公司出納、行政主任、會計主任、廠長等人印章之支票影本，交付予陳士彬、
吳宇祥。由陳士彬、吳宇祥委託不知情之不詳姓名成年人偽刻上開唐榮公司人員印章
，及由吳宇祥委託不知情之林元彬偽造上開人員之印文，再偽造發票日及金額，而完
成發票行為，共偽造七張支票︵詳如原判決附表編號二至八所示︶。吳宇祥復在如原
判決附表編號八所示之支票上偽造受款人浩威金屬工業股份有限公司之背書後，於八
十五年十二月間持以向林義峰借得新台幣︵下同︶一百十九萬元。陳士彬則持偽造之
如原判決附表編號七支票向廖明傑借款七十一萬五千元。吳宇祥又於八十六年一月初
持偽造之原判決附表編號六支票交付廖明傑作前借款之擔保等情。係以上訴人坦承因
積欠陳士彬債務而二次竊取唐榮公司共十五張空白支票，並交付唐榮公司支票影本予
陳士彬、吳宇祥。而證人陳明霞證稱唐榮公司失竊十五張空白支票，如原判決附表編
號二至八之七張支票係屬偽造，並有內政部警政署刑事警察局鑑定通知書在卷可稽。
又陳士彬、吳宇祥坦承分別持如原判決附表編號六至八之支票向林義峰、廖明傑借得
上開款項及作為借款之擔保，亦為林義峰、廖明傑所證實。至上訴人雖辯稱僅交付空
白支票，其餘之事伊不知情，未參與偽造支票云云；但上訴人復交付唐榮公司真正支
票影本供陳士彬、吳宇祥偽造以供使用，其對於上開犯行，應有共同之犯意，所辯不
足以採信。均已逐一詳加論述及指駁。因而撤銷第一審關於此部分科刑之判決，改判
仍依牽連犯關係從一重論處上訴人共同連續意圖供行使之用，而偽造有價證券罪刑。
其採證認事，自形式上觀察，要無判決理由不備及適用法則不當等違背法令情事。而
原判決既已詳為說明如其附表所示編號二至八共計七張支票係屬偽造所憑之證據及其
認定之理由，至偽造支票所需之印章係何人參與偽刻，原判決縱未於理由內特加說明
，對判決本旨並不生任何影響，自無應於審判期日調查之證據未予調查及理由不備之
違法可言。另上訴人因積欠陳士彬債務而竊取唐榮公司之空白支票，又交付唐榮公司
真正支票影本以利陳士彬、吳宇祥偽造支票向人調借款項，原判決據以認定其有共同
偽造有價證券之犯意，亦無判決理由不備之違誤可指。是上訴意旨上開所指，核與法
律規定得為第三審上訴理由之違法情形，不相適合，依前揭說明，其對偽造有價證券
等得上訴第三審部分之上訴違背法律上之程式，應予駁回。原判決認上訴人尚牽連犯
刑法第三百三十九條第一項詐欺取財罪部分，核屬刑事訴訟法第三百七十六條第四款
之罪名，偽造有價證券等重罪部分之上訴，既不合法，自無從就此不得上訴第三審輕
罪部分併為實體上之審判，此部分之上訴，顯非適法，應併予駁回。
據上論結，應依刑事訴訟法第三百九十五條前段，判決如主文。
中　　　華　　　民　　　國　　九十三　　年　　　九　　　月　　　九　　　日
                              最高法院刑事第十一庭
                                  審判長法官  張　淳　淙
                                        法官  謝　俊　雄
                                        法官  蘇　振　堂
                                        法官  張　春　福
                                        法官  呂　丹　玉
      右正本證明與原本無異
                                              書  記  官
中　　　華　　　民　　　國　　九十三　　年　　　九　　　月　　 十六 　　日
                                                                        Ｖ
